【裁判字號】    98,交上訴,50
【裁判日期】    980430
【裁判案由】    公共危險等
【裁判全文】
臺灣高等法院刑事判決                98年度交上訴字第50號
上  訴  人
即  被  告  乙○○
上列上訴人即被告因公共危險等案件，不服臺灣桃園地方法院九
十七年度審交訴字第一四四號，中華民國九十八年三月二十七日
第一審判決（起訴案號：臺灣桃園地方法院檢察署九十七年度偵
字第一六九二０號），提起上訴，本院判決如下：
    主  文
上訴駁回。
    理  由
一、依刑事訴訟法第三百五十條、第三百六十一條、第三百六十
    二條、第三百六十七條規定，不服地方法院之第一審判決而
    上訴者，須提出上訴書狀，並應敘述具體理由，此為上訴必
    備之程式；其所提出之書狀未敘述上訴理由，或僅曾以言詞
    陳述上訴理由者，均應於上訴期間屆滿後二十日內補提理由
    書於第一審法院。第一審法院經形式審查，認逾期未補提上
    訴理由者，應定期間先命補正；逾期未補正者，為上訴不合
    法律上之程式，應以裁定駁回。倘已提出上訴理由，但所提
    非屬具體理由者，則由第二審法院以上訴不合法律上之程式
    ，判決駁回。而所謂具體理由，必係依據卷內既有訴訟資料
    或提出新事證，指摘或表明第一審判決有何採證認事用法或
    量刑等足以影響判決本旨之不當或違法，而構成應予撤銷之
    具體事由，始克當之（例如：依憑證據法則具體指出所採證
    據何以不具證據能力，或依憑卷證資料，明確指出所為證據
    證明力之判斷如何違背經驗、論理法則）；倘僅泛言原判決
    認定事實錯誤、違背法令、量刑失之過重或輕縱，而未依上
    揭意旨指出具體事由，或形式上雖已指出具體事由，然該事
    由縱使屬實亦不足以認為原判決有何不當或違法者（例如：
    對不具有調查必要性之證據，法院未依聲請調查亦未說明理
    由，或援用證據不當，但除去該證據仍應為同一事實認定）
    ，皆難謂係具體理由，俾與第二審上訴制度旨在請求第二審
    法院撤銷、變更第一審不當或違法之判決，以實現個案救濟
    之立法目的相契合，並節制濫行上訴，此有最高法院九十七
    年度台上字第八九二號判決意旨可資參照。
二、上訴理由略以：被告乙○○於車禍發生後，曾表示願賠被害
    人甲○○新臺幣二千元，因被害人不接受始逕行離去，被告
    對被害人深感歉意；被告係建築粗工，收入不穩定，且係與
    七十歲母親租屋同住，母親患有糖尿病，需定時前往林口長
    庚醫院門診，若被告入監服刑，則無人照顧母親，生活上必
    陷入困境，希能從輕量刑云云。
三、按量刑輕重及應否宣告緩刑，均屬事實審法院得依職權自由
    裁量之事項，上訴人不得任意指摘為違法（最高法院七十一
    年度台上字第一三九九號判決意旨參照）。原審就被告乙○
    ○因過失傷害人，判處有期徒刑三月；就駕駛動力交通工具
    肇事致人傷而逃逸，判處有期徒刑七月，應執行有期徒刑九
    月之刑度，係依被告乙○○在警詢及原審審理中之自白，證
    人甲○○、警員張皓程之證詞，及卷附道路交通事故現場圖
    一張、道路交通事故調查報告表一份、聖保祿醫院診斷證明
    書一紙、財團法人天主教聖保祿修女會醫院費用收據三張、
    金力盛車業行估價單一紙、車牌號碼PF9－457、015－BAA號
    重型機車車損照片各三張、現場白天路況照片二張等證據，
    為其認定依據，並審酌被告駕車肇事致人受傷，不依規定為
    救護或為必要之處置、通知而逃逸，犯後尚未與被害人甲○
    ○和解等一切情狀，分別量處有期徒刑三月、七月，應執行
    有期徒刑九月，已在判決理由中詳述明確，尚無違法不當之
    處。被告以上開事由主張原審量刑過重，並未就原判決量刑
    有何瑕疵為具體指摘，僅就原審職權之行使加以爭執，堪認
    係未附具體理由。依諸前揭說明，被告上訴不合法律上程式
    ，應予駁回，且不經言詞辯論為之。
四、據上論斷，應依刑事訴訟法第三百六十七條前段、第三百七
    十二條，判決如主文。
中    華    民    國    98    年    4     月    30    日
                  刑事第四庭  審判長法  官  陳筱珮
                                    法  官  陳玉雲
                                    法  官  鄭水銓
以上正本證明與原本無異。
公共危險部分如不服本判決，應於收受送達後十日內向本院提出
上訴書狀，其未敘述上訴之理由者，並得於提起上訴後十日內向
本院補提理由書狀（均須按他造當事人之人數附繕本）。
過失傷害部分不得上訴。
                                    書記官  劉貞達
中    華    民    國    98    年    4     月    30    日


司法院資訊處製作；財團法人民間司法改革基金會備份。
